臺灣高等法院臺中分院刑事裁定　
111年度聲字第693號
聲  請  人  臺灣高等檢察署臺中檢察分署檢察官     
受  刑  人  艾大鈞



上列聲請人因受刑人數罪併罰有二裁判以上，聲請定其應執行之
刑（聲請案號：111年度執聲字第298號），本院裁定如下：
    主  文
聲請駁回。
    理  由
一、聲請意旨略以：受刑人艾大鈞（下稱受刑人）因違反毒品危
    害防制條例數罪，先後經判決確定如附表，數罪中雖有刑法
    第50條第1項但書所列情形，惟受刑人已請求檢察官聲請定
    應執行刑，有臺灣苗栗地方檢察署公務詢問紀錄表足稽，應
    依刑法第50條第2項、第53條、第51條第5款規定，定其應執
    行之刑。爰依刑事訴訟法第477條第1項聲請裁定等語。
二、查受刑人因違反毒品危害防制條例數罪，分別經臺灣桃園地
    方法院、新北地方法院及本院先後判處如附表所示之刑，均
    經確定在案，有各該刑事裁判及臺灣高等法院被告前案紀錄
    表附卷可稽。而受刑人所犯如附表編號3、4所示之罪為得易
    科罰金、得易服社會勞動之罪；其餘為不得易科罰金、不得
    易服社會勞動之罪，屬刑法第50條第1項但書規定之情形。
    茲受刑人請求檢察官向法院聲請合併定應執行刑，有臺灣苗
    栗地方檢察署公務詢問紀錄表1份在卷可稽，是聲請人依刑
    法第50條第2項之規定以本院為各該案犯罪事實最後判決之
    法院聲請定其應執行之刑，固非無據。
三、然受刑人經本院詢問對本件定應執行刑案件有何意見時，表
    示：尚有2條判決已確定之毒品罪案件（臺灣高等法院110年
    度上訴字第1112號、臺灣新北地方法院110年度訴字第1023
    號）未在一覽表內，以及1條尚未宣判案件將於111年4月26
    日新北地方法院宣判，能否由受刑人待案件都判決確定後，
    再聲請臺灣高等檢察署辦理，避免浪費司法資源等語。
四、經查：
　㈠按關於數罪併罰之案件，如能等被告所犯數罪全部確定後，
    於執行時，始由該案犯罪事實最後判決之法院所對應之檢察
    署檢察官，聲請該法院裁定之，無庸於每一個案判決時定其
    應執行刑，則依此所為之定刑，不但能保障被告（受刑人）
    之聽審權，符合正當法律程序，更可提升刑罰之可預測性，
    減少不必要之重複裁判，避免違反一事不再理原則情事之發
    生（最高法院110年度台抗大字第489號裁定意旨參照）。 
  ㈡查本件受刑人另案所犯臺灣高等法院110年度上訴字第1112號
    案件已於110年12月1日確定；另案所犯臺灣新北地方法院11
    0年度訴字第1023號案件於111年2月25日判決，經本院詢問
    新北地方法院該案承辦書記官，得知該另案目前均未據檢察
    官或被告提起上訴，惟尚未走卷等語，有臺灣高等法院被告
    前案紀錄表、上開2案件判決及本院公務電話查詢紀錄表附
    卷可稽。而上開2案件所犯均為販賣第二級毒品罪，犯罪時
    間分別為108年8月3日、109年6月28日，與本件附表所示案
    件均合於數罪併罰定執行刑之要件，後者如列入，則應由該
    案犯罪事實最後判決之法院所對應之檢察署檢察官，向該法
    院聲請定其應執行之刑。又依卷內檢附資料，受刑人目前縮
    刑終結日期為128年7月33日（見本院卷第17頁），衡情亦無
    須先定應執行刑之急迫性。
  ㈢本件受刑人雖同意請求檢察官向法院聲請合併定應執行刑，
    惟於檢察官詢問之初，受刑人對於定執行刑案件之範圍，並
    無表示意見之機會，現受刑人既請求將前開案件一併定刑，
    且亦陳明其理由，揆諸前揭最高法院110年度台抗大字第489
    號裁定意旨，本院認既無就本件如附表所示案件先予定刑之
    必要，而上開案件復為受刑人於同一時期所犯相類之毒品犯
    罪，確實於同一定刑程序中一併定刑較為妥適，亦較有利於
    受刑人，為減少不必要之重複裁判，避免違反一事不再理原
    則情事之發生，並提升刑罰之可預測性，本件聲請爰不准許
    ，予以駁回。至於受刑人所陳尚有1條未宣判案件云云，既
    未經宣判，即無從判斷合於定執行刑與否，附此說明。
五、據上論斷，應依刑事訴訟法第220條，裁定如主文。　
中　　華　　民　　國　　111 　年　　4 　　月　　18　　日
           刑事第六庭    審判長法　官  張  靜  琪
　　　　　　　　　　　　　　   法　官  劉  柏  駿 
　　　　　　　　　　　　       法　官  許  冰  芬       
　　　　　　　　　　　　　　　                    
以上正本證明與原本無異。     
如不服本裁定，應於收受送達後5日內向本院提出抗告書狀(須附
繕本)。因疫情而遲誤不變期間，得向法院聲請回復原狀。

                               書記官  陳  怡  芳

中　　華　　民　　國　　111 　年　　4 　　月　　18　　日
附表：受刑人艾大鈞定應執行之刑案件一覽表
編        號  1 2 罪        名  毒品危害防制條例    毒品危害防制條例 宣   告   刑  有期徒刑8月 有期徒刑2年 犯 罪 日 期  108/10/05 108/12/09 偵查（自訴）機關年度案號  桃園地檢108年度毒偵字第5877號、108年度偵字第28776號、109年度偵字第5032號 臺北地檢108年度偵字第37473號 最後事實審 法院 桃園地院 新北地院  案號 109年度審訴字第689號 109年度訴字第413號  判決日期 109/11/11 110/01/18 確定判決 法院 桃園地院 新北地院   案號 109年度審訴字第689號  109年度訴字第413號   判決確定 日期 109/12/15 110/02/18 是否為得易科罰金或易服社會勞動之案件  不得易科罰金、不得易服社會勞動 不得易科罰金、不得易服社會勞動 備註  臺北地檢110年度執助字第121號 臺北地檢110年度執助字第801號  
編        號  3 4 罪        名     毒品危害防制條例 毒品危害防制條例 宣   告   刑  有期徒刑3月（2次） 有期徒刑4月 犯 罪 日 期  108/12/10、108/12/10 109/04/06 偵查（自訴）機關年度案號  臺北地檢108年度偵字第37473號 新北地檢109年度偵緝字第2863號、109年度毒偵緝字第273號 最後事實審 法院 新北地院 新北地院  案號 109年度訴字第413號 109年度訴字第1428號  判決日期 110/01/18 110/04/14 確定判決 法院 新北地院  新北地院  案號 109年度訴字第413號  109年度訴字第1428號  判決確定 日期 110/02/18 110/10/18 是否為得易科罰金或易服社會勞動之案件  得易科罰金、得易服社會勞動 得易科罰金、得易服社會勞動 備註  ⒈2罪經定應執行有期徒刑4月 ⒉臺北地檢110年度執助字第802號  臺北地檢111年度執助字第73號 
編        號  5 6 罪        名  毒品危害防制條例 毒品危害防制條例 宣   告   刑  有期徒刑3年 有期徒刑8月 犯 罪 日 期  109/04/06 109年9月中 偵查（自訴）機關年度案號  新北地檢109年度偵緝字第2863號、109年度毒偵緝字第273號 新北地檢109年度毒偵字第6903號 最後事實審 法院 新北地院 新北地院  案號 109年度訴字第1428號 110年度審易字第559號  判決日期 110/04/14 110/10/19 確定判決 法院 新北地院 新北地院  案號 109年度訴字第1428號 110年度審易字第559號  判決確定 日期 110/11/30 110/11/29 是否為得易科罰金或易服社會勞動之案件  不得易科罰金、不得易服社會勞動 不得易科罰金、不得易服社會勞動 備註  ⒈臺北地檢111年度執助字第71號 ⒉判決確定日期欄記載有誤，本裁定逕予更正 臺北地檢111年度執助字第72號 
編        號  7 罪        名  毒品危害防制條例 宣   告   刑  有期徒刑4年8月 犯 罪 日 期  109/05/03 偵查（自訴）機關年度案號  苗栗地檢110年度偵字第3050號 最後事實審 法院 中高分院  案號 110年度上訴字第1959號  判決日期 111/01/05 確定判決 法院 中高分院  案號 110年度上訴字第1959號  判決確定 日期 111/02/07 是否為得易科罰金或易服社會勞動之案件  不得易科罰金、不得易服社會勞動 備註  苗栗地檢111年度執字第564號